臺灣高等法院民事裁定
111年度抗字第1119號
抗  告  人  曾永宏  
上列抗告人因與相對人李怡萱間聲明異議事件，對於中華民國11
1年7月29日臺灣新北地方法院111年度執事聲字第44號裁定，提
起抗告，本院裁定如下： 
    主  文
抗告駁回。
抗告費用由抗告人負擔。
    理      由
一、本件相對人即債權人以原法院109年度重簡字第2506號民事
    簡易判決（下稱系爭判決）之假執行宣告為執行名義（下稱
    系爭執行名義）聲請強制執行，案分原法院111年度司執字
    第1687號強制執行事件（下稱系爭執行事件）。司法事務官
    於民國111年2月18日核發執行命令，限抗告人於收受該執行
    命令後15日內，將門牌號碼新北市○○區○○路0段0巷00號4樓
    （門牌整編前為同號之3）及加蓋5樓房屋（下分稱系爭4樓
    房屋、系爭5樓房屋，合稱系爭房屋)騰空遷讓返還相對人。
    抗告人對前揭執行命令聲明異議並聲請撤銷遷讓房屋之強制
    執行，經原法院司法事務官於111年5月5日裁定（下稱原處
    分）駁回抗告人異議及聲請，抗告人不服提出異議，原法院
    以111年7月29日111年度執事聲字第44號裁定（下稱原裁定
    ）駁回異議，抗告人不服，對原裁定提起抗告。
二、抗告意旨略以：系爭判決僅就返還不當得利部分宣告假執行
    ，於系爭判決確定前，執行法院不得命抗告人騰空遷讓返還
    系爭房屋。又陳碧雲於判決前已合法租賃系爭4樓房屋，不
    為系爭執行名義效力所及；系爭5樓房屋為違建，無強制執
    行法適用，且抗告人早已清空房屋，並於111年3月歸還鑰匙
    予1樓共有人陳鐘榮，無庸再予執行，系爭執行程序顯有不
    當，原處分及原裁定駁回抗告人異議，於法無據，應予廢棄
    等語。
三、經查：
  ㈠按假執行裁判，乃係法院於給付判決確定前，賦予判決執行
    力之裁判，應記載於裁判主文，而得為執行名義，民事訴訟
    法第393條第2項、強制執行法第4條第1項分別定有明文。查
    系爭判決主文記載「㈠被告應將門牌號碼新北市○○區○○路○段
    ○巷○○○○號四樓及加蓋5 樓之房屋騰空遷讓返還原告。㈡被告
    應自民國一百零九年八月十日起至遷讓返還第一項房屋之日
    止，按月給付原告新臺幣壹萬壹仟元。…。㈤本判決原告勝訴
    部分得假執行。…。」，依其文意，第㈤項所謂「本判決原告
    勝訴部分」，包括第㈠項命抗告人騰空遷讓返還系爭房屋之
    給付判決甚明，抗告人遽謂系爭判決確定前，執行法院不得
    命抗告人騰空遷讓返還系爭房屋云云，要無理由，應予駁回
    。
　㈡又系爭4樓房屋於110年3月間出租予陳碧雲一節，固據抗告人
    提出房屋租賃契約為據，惟系爭判決之被告為抗告人，相對
    人以系爭判決假執行宣告為執行名義聲請對抗告人強制執行
    ，不生執行名義之執行力不及於抗告人之問題。又縱本案訴
    訟109年10月27日繫屬後，抗告人將系爭4樓房屋出租予陳碧
    雲，而未直接占有4樓房屋，然依民法第941條「承租人對於
    他人之物為占有者，該他人為間接占有人」規定，抗告人仍
    為系爭4樓房屋之間接占有人，要不得僅憑將房屋租賃予陳
    碧雲一節脫免系爭執行名義所命給付之義務，抗告人此所辯
    ，亦無可採。
　㈢抗告人雖稱其已將系爭5樓房屋清空，並交付鑰匙予共有人陳
    鐘榮，已無執行必要等語，並提出鑰匙簽收單為據。惟查，
    依該鑰匙簽收單「因該層樓住戶1-3樓需使用公共空間，且
    查拍水錶所以交付鑰匙」之記載，僅可證陳鐘榮係因公共空
    間之使用，而代管抗告人交付之鑰匙，尚無由據此推論陳鐘
    榮有受相對人委託受領系爭5樓房屋之權，抗告人主張其「
    返還」系爭5樓房屋之義務已履行完畢云云，要無足取。再
    者，系爭5樓房屋雖係違章建築，然不失為不動產之性質，
    相對人據系爭執行名義聲請強制執行遷讓返還，自屬有據，
    抗告人以系爭5樓房屋不得為強制執行之標的物，難認可採
    。
四、據上論結，本件抗告為無理由，爰裁定如主文。
中　　華　　民　　國　　111 　年　　9 　　月　　30　　日
                  民事第二十一庭
                      審判長法  官  翁昭蓉 
　　　　　　　　　　　      法  官  林哲賢 
　　　　　　　　　　　      法  官  廖珮伶 
正本係照原本作成。
本裁定除以適用法規顯有錯誤為理由外，不得再抗告。如提起再
抗告，應於收受送達後10日內委任律師為代理人向本院提出再抗
告狀。並繳納再抗告費新臺幣１千元。
中　　華　　民　　國　　111 　年　　10　　月　　4 　　日

　　　　　　　　　　　      書記官  陳永訓